臺灣彰化地方法院刑事判決
111年度交易字第258號
公  訴  人  臺灣彰化地方檢察署檢察官
被      告  李青霖


上列被告因公共危險案件，經檢察官提起公訴（111年度偵字第3
824號），檢察官聲請改依協商程序而為判決，本院判決如下： 
     主          文
李青霖犯不能安全駕駛動力交通工具罪，累犯，處有期徒刑伍月
，如易科罰金，以新臺幣壹仟元折算壹日。
    犯罪事實及理由
一、本案犯罪事實、證據及應適用之法條，除增列「被告李青霖
    於本院審理中之自白」作為證據外，其餘均引用如附件臺灣
    彰化地方檢察署檢察官起訴書之記載。
二、本案經檢察官及被告於審判外達成協商之合意，且被告已認
    罪，其合意內容為：被告所為，係犯刑法第185條之3第1項
    第1款之不能安全駕駛動力交通工具罪。被告認罪，累犯，
    願受有期徒刑5月，如易科罰金，以新臺幣1千元折算1日之
    宣告。經查，上開協商合意並無刑事訴訟法第455條之4第1
    項所列情形之一，檢察官聲請改依協商程序而為判決，本院
    爰不經言詞辯論，於協商合意範圍內為協商判決。
三、依刑事訴訟法第455條之2第1項、第455條之4第2項、第455
    條之8、第454條第2項，判決如主文。
四、協商判決除有刑事訴訟法第455條之4第1項第1款於本訊問程
    序終結前，被告撤銷協商合意或檢察官撤回協商聲請者；第
    2款被告協商之意思非出於自由意志者；第4款被告所犯之罪
    非第455條之2第1項所定得以協商判決者；第6款被告有其他
    較重之裁判上一罪之犯罪事實者；第7款法院認應諭知免刑
    或免訴、不受理者情形之一，及違反同條第2項「法院應於
    協商合意範圍內為判決；法院為協商判決所科之刑，以宣告
    緩刑或二年以下有期徒刑、拘役或罰金為限」之規定者外，
    檢察官與被告均不得上訴。
五、本案如有前述可得上訴情形，而不服本判決時，得自收受判
    決送達之日起20日內，以書狀敘明理由，向本院提出上訴書
    狀。　　
本案經檢察官吳曉婷提起公訴，檢察官吳皓偉到庭執行職務。
中　　華　　民　　國　　111 　年　　4 　　月　　29　　日
                  刑事第六庭  法  官  范馨元
以上正本證明與原本無異。
如不服本判決，且符合前述得上訴之特別規定者，應於收受判決
後20日內向本院提出上訴書狀，並應敘述具體理由；其未敘述上
訴理由者，應於上訴期間屆滿後20日內向本院補提理由書（均須
按他造當事人之人數附繕本）。「切勿逕送上級法院」。
中　　華　　民　　國　　111 　年　　4 　　月　　29　　日
                              書記官  許原嘉
附錄本案論罪科刑法條：
中華民國刑法第185條之3
駕駛動力交通工具而有下列情形之一者，處3年以下有期徒刑，
得併科30萬元以下罰金：
一、吐氣所含酒精濃度達每公升零點二五毫克或血液中酒精濃度
    達百分之零點零五以上。
二、有前款以外之其他情事足認服用酒類或其他相類之物，致不
    能安全駕駛。
三、服用毒品、麻醉藥品或其他相類之物，致不能安全駕駛。
因而致人於死者，處3年以上10年以下有期徒刑，得併科2百萬元
以下罰金；致重傷者，處1年以上7年以下有期徒刑，得併科1百
萬元以下罰金。
曾犯本條或陸海空軍刑法第54條之罪，經有罪判決確定或經緩起
訴處分確定，於十年內再犯第1項之罪因而致人於死者，處無期
徒刑或5年以上有期徒刑，得併科3百萬元以下罰金；致重傷者，
處3年以上10年以下有期徒刑，得併科2百萬元以下罰金。

附件：
臺灣彰化地方檢察署檢察官起訴書
                                     111年度偵字第3824號
　　被　　　告　李青霖　男　38歲（民國00年0月00日生）
　　　　　　　　　　　　住彰化縣○○鄉○○村○○街00號
　　　　　　　　　　　　國民身分證統一編號：Z000000000號

上列被告因公共危險案件，已經偵查終結，認應提起公訴，茲將
犯罪事實及證據並所犯法條分敘如下：
　　　　犯罪事實
一、李青霖前因公共危險案件，經臺灣彰化地方法院以105年度
    交簡字第1770號判處有期徒刑4月確定，於民國106年6月7日
    徒刑易科罰金執行完畢。詎猶不知悔改，復於111年3月3日9
    時30分許，在彰化縣溪湖鎮阿枝羊肉爐對面工地，飲用啤酒
    後，竟仍於同日12時18分許，騎乘車牌號碼000-000號普通
    重型機車上路。嗣於同日12時23分許，行經彰化縣溪湖鎮忠
    溪路與興業路口，因行車不穩，為警攔查，並於同日12時44
    分許，對其施以吐氣酒精濃度測試，測得其吐氣所含酒精濃
    度達每公升0.27毫克，而查悉上情。
二、案經彰化縣警察局溪湖分局報告偵辦。
　　　　證據並所犯法條
一、上揭犯罪事實，業據被告李青霖於警詢時及本署偵查中坦承
    不諱，並有彰化縣警察局溪湖分局呼氣酒精測定紀錄表、車
    輛詳細資料報表、公路監理電子閘門系統查詢及彰化縣警察
    局舉發違反道路交通管理事件通知單等在卷可參。足認被告
    自白與事實相符，本件事證明確，其罪嫌堪予認定。
二、核被告所為，係犯刑法第185條之3第1項第1款之公共危險罪
    嫌。被告前受如犯罪事實欄所述之有期徒刑執行完畢，有本
    署刑案資料查註紀錄表在卷可參，其於5年以內故意再犯本
    件有期徒刑以上之罪，為累犯，請依刑法第47條第1項規定
    審酌刑度。
三、依刑事訴訟法第251條第1項提起公訴。
　　此　致
臺灣彰化地方法院
中　　華　　民　　國　 111　　年　　3 　　月　　14　　日
　　　　　　　　　　　　　　　檢　察　官　吳曉婷
本件正本證明與原本無異
中　　華　　民　　國　 111　　年　　3 　　月　　21　　日
　                            書  記  官  洪聖祐